臺灣臺北地方法院刑事裁定　
107年度訴字第541號
公  訴  人  臺灣臺北地方檢察署檢察官
被      告  洪翰威


選任辯護人  吳孟良律師
上列被告因偽造文書等案件，經檢察官提起公訴（106年度偵字
第17782、17835、18146、18150、19232、19520、19881、20078
、20138、20281、21092、21470、21540、21628、21817、22804
、22848、22852、23808、23864、23938、24001、24242、24349
、24510、25477、26590、26759、26957號、107年度偵字第2593
、2594、2597、2598、3097、3098、3099、3100、3101、3103號
）及追加起訴（106年度偵字第21624、24688、486號、107年度
偵字第2473、2514、2599、2600、2601、2602、2603、2604、26
05、2606、2607、2608、2609、2624、3063、4608、5382、6732
、16351、6784、18069、25755、25756、25757、25758、25759
、26652號；109年度偵字第23561號）暨移送併辦（臺灣新北地
方檢察署106年度偵字第29177、36932、36967、37486號、臺灣
新北地方檢察署107年度偵字第363、529、689、1198、1234、88
89、10671、29946號、臺灣臺北地方檢察署106年度偵字第21624
、23897、24688號、107年度偵字第156、486、2473、2514、259
5、2596、2599、2600、2601、2602、2603、2604、2605、2606
、2607、2608、2609、2624、3063、3763、4608、5382、6678、
6732、15954、3102、6784、18069、28341、26652號、108年度
偵字第17172、22592號、109年度偵字第23561號），前經限制出
境、出海，本院裁定如下：
    主  文
洪翰威自民國一一一年十月十三日起延長限制出境、出海捌月。
    理  由
一、本件被告洪翰威經本院認涉犯偽造文書等罪，犯罪嫌疑重大
    ，有相當理由認有逃亡之虞，而有限制出境、出海之必要，
    而依刑事訴訟法第93條之2第1項第2款之規定，於民國107年
    8月13日起限制出境、出海，復於109年2月13日、10月13日
    、110年6月13日、111年2月13日起延長限制出境、出海8月
    在卷等情，有上開裁定在卷可稽，合先敘明。
二、按被告犯罪嫌疑重大，而有下列各款情形之一者，必要時檢
    察官或法官得逕行限制出境、出海。但所犯係最重本刑為拘
    役或專科罰金之案件，不得逕行限制之：一、無一定之住、
    居所者。二、有相當理由足認有逃亡之虞者。三、有相當理
    由足認有湮滅、偽造、變造證據或勾串共犯或證人之虞者；
    又審判中限制出境、出海每次不得逾8月，犯最重本刑為有
    期徒刑10年以下之罪者，累計不得逾5年；其餘之罪，累計
    不得逾10年；又法院延長限制出境、出海裁定前，應給予被
    告及其辯護人陳述意見之機會，刑事訴訟法第93條之2第1項
    、第93條之3第2項後段、第4項分別定有明文。
三、經查：
　㈠茲因前開限制出境、出海之期間即將屆至，本院綜合審酌卷
    內卷證，並給予被告及其辯護人陳述意見之機會，審核相關
    卷證後，認依卷內被告、同案被告邱重棠、邱亨棋之供述、
    證人之證詞、與其他如起訴書、追加起訴書及移送併辦意旨
    書所記載之各項證據，足認被告涉犯起訴書、追加起訴書及
    移送併辦意旨書所載罪名之犯罪嫌疑重大，衡酌本件被害人
    眾多，且依起訴書、移送併辦意旨書及追加起訴書之犯罪事
    實所示，被告自104年9月至106年8月止所為本案前開犯行高
    達500餘次，犯罪所得甚鉅，預見將來一旦成罪，刑度必然
    不輕，顯有相當理由認為有逃亡之虞，再酌以被告於105年
    間已有多次頻繁出入境之紀錄，而本案犯罪所得迄未均扣案
    ，足認被告有藏贓而逃亡之能力，自有相當理由可信被告有
    逃亡之虞。何況，刑事訴訟程序係動態進行，本案尚未完成
    審理程序，被告仍有可能在訴訟程序進行中發現對己不利之
    情事，即潛逃海外不歸之可能性及疑慮，如此勢必影響刑事
    審判程序之順利進行，故本院權衡限制出境、出海限制被告
    人身自由之程度與實現國家刑罰權之公益目的及確保被告到
    庭而繼續限制被告出境、出海之實效性，認為確保日後審理
    及執行程序之順利進行，確有繼續對被告限制出境、出海之
    必要，爰裁定被告應自111年10月13日日起，延長限制出境
    、出海期間8月。
四、依刑事訴訟法第93條之2第1項第2款、第93條之3第2項後段
    ，裁定如主文。
中　　華　　民　　國　　111 　年　　10　　月　　4 　　日
　　　　　　　　　刑事第二庭  審判長法　官  林秋宜
　　　　　　　　　                  法  官  曾正龍
　　　　　　　　　                  法　官  黃靖崴
以上正本證明與原本無異。
如不服本裁定，應於裁定送達後5日內向本院提出抗告狀。因疫
情而遲誤不變期間，得向法院聲請回復原狀。
                                    書記官  阮弘毅
中　　華　　民　　國　　111 　年　　10　　月　　 5　　日